臺灣高雄地方法院行政訴訟判決　　　　　110年度交字第222號
原　　　告　李世駿　
被　　　告　高雄市政府交通局

代　表　人　張淑娟　
上列當事人間交通裁決事件，原告不服被告民國110 年4 月21日
高市交裁字第32-B00000000號裁決，提起行政訴訟，本院判決如
下：
    主  文
原告之訴駁回。
訴訟費用新臺幣參佰元由原告負擔。
    事實及理由
一、程序事項：本件為交通裁決事件，依兩造所述各節及卷內資
    料所示，本件事證已臻明確，本院認無經言詞辯論之必要，
    爰依行政訴訟法第237 條之7 之規定，不經言詞辯論而為判
    決。
二、事實概要：原告於民國110 年1 月11日9 時35分許騎乘車牌
    號碼000-000 號普通重型機車（下稱系爭機車），在高雄市
    ○○區○○○路00號前（下稱系爭路段），與訴外人許芳郡
    騎乘車牌號碼000-000 號機車發生事故，因有「肇事致人受
    傷，未依規定處置，並通知警察機關處理」之違規行為，經
    高雄市政府警察局三民第二分局（下稱舉發機關）員警填掣
    高市警交字第B00000000 號舉發違反道路交通管理事件通知
    單（下稱舉發通知單）予以舉發。嗣原告於應到案日期前之
    110 年2 月26日向被告陳述不服，經被告函詢舉發機關後，
    認原告確有上揭違規行為，乃依道路交通管理處罰條例（下
    稱處罰條例）第62條第3 項規定，於110 年4 月21日開立高
    市交裁字第32-B00000000號裁決書（下稱原處分），裁處原
    告「罰鍰新臺幣（下同）3,000 元」。原告不服，遂提起行
    政訴訟。
三、原告主張：伊騎乘系爭機車行經系爭路段時，突有機車追撞
    系爭機車車尾，伊聽到後方有人喊摔車，伊遂停車前往察看
    並照顧3 名受傷者（含訴外人許芳郡），約10分鐘救護車到
    場，由急救員接手照顧3 名受傷者後，伊自認非肇事追撞者
    ，且亦為受傷者，不予追究追撞者之責任，因有事而自行離
    開，故伊不應遭裁罰等語。並聲明：原處分撤銷。
四、被告則以：經檢視員警職務報告略以：「追查相關路口監視
    器顯示，李世駿騎乘普重機YDN-259行駛至民族一路42號時
    ，因腳踏車偏移故李世駿煞車減速，因此後方駕駛許芳郡前
    車頭與李世駿之車尾處有碰撞，許芳郡因此人車倒地，…，
    李世駿未等候警方到場或留下聯絡方式便離開現場，未等候
    警方到場釐清責任歸屬…」。由上揭內容可知原告確有發生
    交通事故，致人受傷後，未依道路交通事故處理辦法（下稱
    事故處理辦法）第3條第1項第4款、第5款規定處置之態樣，
    至為灼然。再經檢視採證影片可見，原告於發生車禍後有停
    留於現場查看，惟未通報警方並等待員警到場處理，或留下
    聯絡方式等，便先行離去，亦為原告所不爭執，原告所為與
    事故處理辦法「不得任意移動肇事車輛及現場痕跡證據」、
    「通知警察機關，並配合必要之調查」之規定未符。是原告
    於前揭時間、地點既有「肇事致人受傷，未依規定處置，並
    通知警察機關處理」之違規事實，被告據以裁處，洵無不合
    等語，資為抗辯。並聲明：原告之訴駁回。
五、本院之判斷：
  ㈠按「汽車駕駛人駕駛汽車肇事致人受傷或死亡者，應即採取
    救護措施及依規定處置，並通知警察機關處理，不得任意移
    動肇事汽車及現場痕跡證據，違反者處3,000 元以上9,000
    元以下罰鍰。」處罰條例第68條第3 項定有明文。次按「發
    生道路交通事故，駕駛人或肇事人應先為下列處置：4 、不
    得任意移動肇事車輛及現場痕跡證據。但無人傷亡且車輛尚
    能行駛，或有人受傷且當事人均同意移置車輛時，應先標繪
    車輛位置及現場痕跡證據後，將車輛移置不妨礙交通之處所
    。5 、通知警察機關，並配合必要之調查。但無人受傷或死
    亡且當事人當場自行和解者，不在此限。」事故處理辦法第
    3 條第1 項第4 款、第5 款亦定有明文。
  ㈡經查，原告有事實概要欄所載之交通違規行為一節，有被告
    提出之高雄市政府警察局三民第二分局110 年6 月29日高市
    警三二分交字第11072232000 號函、110 年3 月22日高市警
    三二分交字第11070858700 號函、職務報告、調查筆錄及路
    口影像等附卷可稽，經核無誤。故原告之違規事實，洵堪認
    定。
  ㈢原告雖以前詞主張其非車禍起因，且已等待救護車到來，並
    目睹有民眾報案雖離去現場，並非未予處置云云。惟查，原
    告於事後接受警員訊問時，自承其於車禍事故發生後，於警
    員到場前即行離去，顯未依前述事故處理法之規定，留置現
    場接受警員必要之調查，其未依規定處置，堪信屬實。原告
    誤認其非車禍起因即無責任留置現場接受警員調查，雖係誤
    解法令，尚不得據為免責之理由，是以原告上開主張，於法
    不合，不足採信。
  ㈣綜上所述，原告於上述時、地確有「肇事致人受傷，未依規
    定處置，並通知警察機關處理」之違規行為，被告依處罰條
    例68條第3 項規定，以原處分裁處原告罰鍰3,000 元，於法
    有據。原告訴請撤銷，為無理由，應予駁回。
六、本件判決基礎已臻明確，兩造其餘攻防方法及訴訟資料經本
    院斟酌後，核與判決結果不生影響，不另一一論述，併此敘
    明。
七、本件第一審裁判費為300 元，應由原告負擔，爰確定第一審
    訴訟費用額如主文第2 項所示。
據上論結，本件原告之訴為無理由，依行政訴訟法第237 條之7
、第237 條之8 第1 項、第237 條之9 第1 項、第236 條、第98
條第1 項本文，判決如主文。
中    華    民    國   110    年    11    月    29    日
                  行政訴訟庭  法  官  吳文婷
以上正本係照原本作成。
如不服本判決，應於判決送達後20日內，向本院提出上訴狀並表
明上訴理由（原判決所違背之法令及其具體內容或依訴訟資料可
認為原判決有違背法令之具體事實），其未載明上訴理由者，應
於提出上訴後 20 日內向本院補提理由書（上訴狀及上訴理由書
均須按他造人數附繕本，如未按期補提上訴理由書，則逕予駁回
上訴），並應繳納上訴裁判費新臺幣750元。
中    華    民    國   110    年    11    月    29    日
                              書記官  洪嘉慧